【裁判字號】    95,親,34
【裁判日期】    950512
【裁判案由】    否認子女
【裁判全文】
臺灣桃園地方法院民事判決                95年度親字第34號
原      告  丙○○
被      告  甲○○
兼上列一人
法定代理人  乙○○    住桃園縣.
上列當事人間請求否認子女事件，於民國95年4 月28日辯論終結
，本院判決如下：
    主  文
確認被告甲○○（男；民國95年1 月7 日生）非原告自被告乙○
○受胎所生之婚生子。
訴訟費用由被告負擔。
    事  實
甲、原告方面：
一、聲明：求為判決如主文第1 項所示。
二、陳述：原告與被告乙○○於民國81年10月9 日結婚，雙方於
    94 年3月30日離婚，原告於95年1 月7 日產下被告甲○○，
    依近代醫學推算婦女生產胎期，最近為181 日，遲則302 天
    ，此為我民法第1062條規定之受胎期間。原告受胎期間乃在
    兩造婚姻關係存續中，但實際上原告受胎期間，並未與被告
    乙○○同居生活，是故被告甲○○並非原告自被告乙○○受
    胎甚明。為此，爰依民法第1063條之規定，提起本件訴訟。
乙、被告方面：
一、聲明：對於原告起訴並無意見。
二、陳述：對於原告起訴主張之事實及親子血緣鑑定報告並無意
    見。
丙、本院依職權囑託財團法人長庚紀念醫院林口分院為親子血緣
    鑑定。
    理  由
一、本件原告起訴主張原告與被告乙○○於81年10月9 日結婚，
    於94年3 月30日離婚，而原告於95年1 月7 日產下被告甲○
    ○之事實，業據原告提出戶籍謄本等件為證，自堪信原告主
    張為真實。又原告主張被告甲○○並非原告自被告乙○○受
    胎所生之子女一節，業據財團法人長庚紀念醫院林口分院鑑
    定被告甲○○與乙○○間之血緣關係，結果為「根據D19S43
    3 ，D18S51，DYS389I ，DY S390 ，DYS389II，DYS458，DY
    S19 ，DYS385，DYS393，DYS3 91 ，DYS439，DYS392，YGAT
    AH4 ，DYS437，DYS438等位點之遺傳標記分析結果，可以排
    除〝乙○○是甲○○的親生父親〞。（十五重排除）」此有
    財團法人長庚紀念醫院林口醫學中心臨床病理科於95年3 月
    29日所發之（95）長庚院法字第0219號親子鑑定報告附卷可
    稽，原告此部份主張，應堪信為真實。
二、按從子女出生日回溯第181 日起至第302 日止為受胎期間。
    又妻之受胎，係在婚姻關係存續中，推定其所生子女為婚生
    子。前項推定，如夫妻之一方能證明妻非自夫受胎者，得提
    起否認之訴。但應於知悉子女出生之日起，1 年內為之，此
    民法第1062條第1 項、第1063條分別定有明文。經查，原告
    與被告乙○○於94年3 月30日離婚，原告於95年1 月7 日產
    下被告甲○○，依法應推定被告甲○○為原告與被告乙○○
    之婚生子。然查，被告甲○○非原告自被告乙○○處受胎所
    生之子，已如前述，而原告於95年2 月16日提起本件否認子
    女之訴，此有本院之收文章附卷可查，其乃知悉被告甲○○
    出生之日（即95年1 月7 日）起1 年內提起本件訴訟，並未
    逾前條除斥期間之規定，故原告本件之請求，於法有據，應
    准許之。
三、據上論結，本件原告之訴為有理由，依民事訴訟法第78條，
    判決如主文。
中    華    民    國    95    年    5     月    12    日
                      家事法庭法  官  田玉芬
以上正本係照原本作成。
如對本判決上訴應於判決送達後20日內向本院提出上訴狀。
中    華    民    國    95    年    5     月    12    日
                              書記官  邱志堅


司法院資訊處製作；財團法人民間司法改革基金會備份。
